【裁判字號】    90,簡上,37
【裁判日期】    900718
【裁判案由】    違反毒品危害防制條例
【裁判全文】
臺灣基隆地方法院刑事判決                            九十年度簡上字第三七號
    上  訴  人  臺灣基隆地方法院檢察署檢察官
    被      告  甲○○
右上訴人因被告違反毒品危害防制條例案件，不服本院基隆簡易庭九十年度基簡字第
一二五號，中華民國九十年三月二十六日第一審簡易判決（聲請案號：臺灣基隆地方
法院檢察署九十年度毒偵字第二Ｏ七號）提起上訴，本院合議庭判決如左：
    主  文
原判決撤銷。
甲○○連續施用第二級毒品，累犯，處有期徒刑陸月，如易科罰金以佰元折算壹日
。
扣案第二級毒品安非他命壹小包（毛重零點玖公克）、壹小包（驗餘淨重零點陸貳公
克）沒收銷燬之，吸管壹支、打火機壹個、小吸管壹支均沒收。
    事  實
一、甲○○前曾因犯竊盜罪，經台灣花蓮地方法院判處有期徒刑三月，於民國八十八
    年一月九日執行完畢。又曾因施用毒品案件，經裁定送觀察、勒戒後，認無繼續
    施用毒品之傾向，由本院於八十八年二月十九日，以八十八年度訴緝字第三號為
    免刑判決及由台灣基隆地方法院檢察署檢察官於八十九年三月十三日，以八十九
    年度毒偵緝字第一Ｏ二號為不起訴處分確定。仍不知悛悔，復基於概括犯意，自
    九十年一月十八日起至同年四月十五日止，在基隆市○○路四二一巷一Ｏ一之四
    號五樓住處，以安非他命置於吸管內燒烤產生煙霧而吸食之方式，連續施用第二
    級毒品多次。嗣分別為警於九十年一月十八日下午四時許、四月十五日凌晨一時
    三十分許，在基隆市○○路四巷五號後圍牆旁、基隆市○○路十三號「金中泰賓
    館」三Ｏ二號房查獲，並在其身上扣得其所有之安非他命一小包（毛重Ｏ‧九公
    克）、吸管一支、打火機一個。而甲○○於九十年四月十五日移送台灣基隆戒治
    所強制戒治時，並主動將其所有藏放於內衣內之安非他命一小包（驗餘淨重Ｏ‧
    六二公克）、小吸管一支取出該戒治所管理人員。
二、案經基隆市警察局第三分局、第一分局分別報請台灣基隆地方法院檢察署檢察官
    偵查起訴及移送併辦。
    理  由
一、右開事實，業據被告甲○○於本院審理時坦承不諱，且被告二次為警查獲所採之
    尿液經送鑑定結果，均呈甲基安非他命陽性反應，有基隆市衛生局出具之基衛檢
    字第Ｏ四三六九號、基衛六字第Ｏ一二五八號檢驗成績書二紙及省立基隆醫院（
    即行政院衛生署基隆醫院）出具之尿液檢驗單一紙在卷可稽，且有如事實欄所述
    安非他命、吸管、打火機等扣案足資佐證。而被告於九十年四月十五日被查獲之
    毒品，經送請法務部調查局鑑定結果，確係安非他命無誤（驗餘淨重Ｏ‧六二公
    克），有該局出具之檢驗通知書在卷可證，堪信被告之自白為真實。又被告前因
    施用毒品案件，先後經本院裁定送觀察勒戒後，均認無繼續施用毒品之傾向，分
    別由本院於八十八年二月十九日，以八十八年度訴緝字第三號為免刑判決及由台
    灣基隆地方法院檢察署檢察官於八十九年三月十三日，以八十九年度毒偵緝字第
    一Ｏ二號為不起訴處分確定，有刑事判決書、不起訴處分書各一份、台灣高等法
    院被告全國前案紀錄表、台灣基隆地方法院檢察署刑案資料查註紀錄表在卷可按
    ，被告三犯施用毒品犯行堪予認定。
二、核被告所為，係犯毒品危害防制條例第十條第二項之施用第二級毒品罪。其非法
    持有安非他命之低度行為，應為非法施用安非他命之高度行為所吸收，不另論罪
    。被告先後多次施用安非他命犯行，時間緊接，所犯罪名及構成要件均相同，顯
    係基於概括犯意反覆為之，為連續犯，應依刑法第五十六條之規定以一罪論，並
    加重其刑。移送併辦部分即被告自九十年一月十九日起至同年四月十五日止，連
    續施用第二級毒品安非他命之犯罪事實，與起訴有罪部分有連續犯之裁判上一罪
    關係，本院自應一併審理。原審審酌被告犯罪之一切情狀，適用毒品危害防制條
    例第十條第二項、第十八條、刑法第十一條前段、第四十七條、第四十一條，罰
    金罰鍰提高標準條例第二條，量處被告有期徒刑六月，並諭知易科罰金之折算標
    準及將扣案安非他命宣告沒收銷燬，吸管一支及打火機一個宣告沒收，其認事用
    法，固無不合。惟原審不及就被告於起訴事實外之其餘多次施用安非他命犯行併
    予審判及將九十年四月十五日查獲之安非他命、吸管宣告沒收銷燬與沒收，尚有
    未洽，檢察官上訴意旨執此指摘原判決不當，為有理由，應由本院將原判決撤銷
    改判。爰審酌被告之品行、犯罪之動機、目的、手段、犯罪所生危害及犯罪後態
    度等一切情狀，量處如主文第二項所示之刑，並諭知易科罰金之折算標準。扣案
    查獲之安非他命一小包（毛重Ｏ‧九公克）、一小包（驗餘淨重Ｏ‧六二公克）
係違禁物，不問是否被告所有，均應沒收銷燬之。吸管一支、小吸管一支、打火
    機一個，係被告所有，供犯罪所用之物，此經被告供承在卷，併予依法宣告沒收
    。
據上論斷，應依刑事訴訟法第四百五十五條之一第三項、第三百六十九條第一項前段
、第三百六十四條、第二百九十九條第一項前段、毒品危害防制條例第十條第二項、
第十八條第一項前段、刑法第十一條前段、第五十六條、第四十七條、第四十一條、
第三十八條第一項第二款、罰金罰鍰提高標準條例第二條，判決如主文。
本案經檢察官黃士元到庭執行職務。
中      華      民      國      九十      年    七    月      十八      日
                                  臺灣基隆地方法院刑事第三庭
                                      審判長法  官    林火炎
                                            法  官    姚貴美
                                            法  官    陳培仁
右正本證明與原本無異。
本件判決不得上訴。
                                            書記官    施鴻均
中      華      民      國      九十      年    七    月      二十      日
附錄論罪法條
毒品危害防制條例第十條第二項：
施用第二級毒品者，處三年以下有期徒刑。


司法院資訊處製作；財團法人民間司法改革基金會備份。
